臺灣高等法院刑事判決
111年度上訴字第158號
上  訴  人
即  被  告  甲○○

上列上訴人因家暴傷害等案件，不服臺灣士林地方法院110年度
訴字第318號，中華民國110年11月16日第一審判決（起訴案號：
臺灣士林地方檢察署110年度偵字第1936號、110年度偵緝字第18
2號），提起上訴，本院判決如下：
    主  文
上訴駁回。
    事實及理由
一、本案經本院審理結果，認第一審以上訴人即被告甲○○就原判
    決事實一㈠所為，係犯家庭暴力防治法第61條第2款之違反保
    護令罪；另就原判決事實一㈡所為，則係犯刑法第277條第1
    項之傷害罪（此部分亦屬家庭暴力防治法第2條第2款之家庭
    暴力罪，惟因該罪並無科處刑罰規定，依傷害罪論科）及家
    庭暴力防治法第61條第1款之違反保護令罪，此部分為想像
    競合犯，從一重以傷害罪論斷。審酌被告之素行狀況、惡性
    、犯罪之動機、目的、手段、對告訴人所生危害、犯後態度
    ，兼衡其智識程度、目前無業、生活情形等一切情狀，就被
    告所犯上開2罪，分別量處拘役30日、40日，諭知如易科罰
    金，均以新臺幣（下同）1千元折算1日，並定其應執行刑為
    拘役60日，諭知如易科罰金，以1千元折算1日。並說明本案
    被告傳送騷擾簡訊之行動電話、傷害告訴人之保溫杯、雨傘
    等物，均未扣案，考量係一般日常生活用物，並非專供犯罪
    之用，在本案欠缺刑法上之重要性，為節省執行成本，爰不
    予宣告沒收。經核原判決之認事用法並無違誤，量刑及所定
    執行刑亦稱妥適，應予維持，並引用第一審判決書記載之事
    實、證據及理由（如附件）。
二、被告上訴意旨略以：㈠被告於民國109年7月7日至同年月25日
    傳送簡訊，目的係為與告訴人談離婚，並非騷擾。㈡被告非
    在109年7月25日去按告訴人住處門鈴，乃係在同年6月25日
    去按門鈴，目的係為將2包日用品放進樓梯間，亦無騷擾。㈢
    109年12月7日係告訴人先拿雨傘攻擊被告，被告基於正當防
    衛予以反擊，並無傷害及違反保護令之犯意等語。
三、經查：
　㈠原判決已敘明家庭暴力防治法第2條第4款所謂騷擾，係指任
    何打擾、警告、嘲弄或辱罵他人之言語、動作等，足以造成
    被害人之不安或不快。觀諸被告所傳送之簡訊多達16則（見
    偵15148卷17至18頁，內容詳如原判決附表所示），為被告
    單方多次傳送，而非雙方有來有往之對話紀錄，且內容諸如
    「我像乞丐到处求人幫助，你該很爽」、「死之前跟你作個
    斷」、「一定要你死我活嗎」、「你那服毒死的弟弟入夢來
    說当年你是幫凶，他会去找你」、「外傳你幫和尚舐屁眼嘴
    巴才長痔瘡」…等語，顯屬頻繁打擾、嘲弄、辱罵等攻擊性
    言論，非在單純討論事情，客觀上足使人感到不安或不快，
    且告訴人亦稱該等騷擾簡訊內容確使其感受不舒服等語（見
    偵15148卷65頁、原審卷184頁）。原判決因認被告傳送上開
    簡訊，為違反保護令之騷擾行為，核屬有據。被告提起上訴
    ，未否認確有傳送上開簡訊，徒以其傳送目的係為與告訴人
    談離婚等語置辯，核與上述卷證不合，難認可採。
　㈡原判決依告訴人前後一致之指訴，佐以告訴人109年7月25日
    晚間之報案紀錄，及被告坦承確有於109年7月25日前往告訴
    人住處按門鈴（見偵1936卷55頁、原審卷194頁）等情，認
    定被告於109年7月25日晚間9時許，至告訴人住處外按壓門
    鈴騷擾達2分鐘之犯罪事實，且認此部分舉動，與上開傳送
    簡訊，係基於單一違反保護令之犯意，論以接續犯一罪，並
    無違誤。被告自始在偵訊時即坦承於109年7月25日前往告訴
    人住處外按壓門鈴（見偵1936卷55頁），雖曾於原審準備程
    序及審理之初，改口辯稱「沒有去按門鈴」（見原審卷140
    、192頁）、「我現在覺得按門鈴的時間可能不正確，應該
    是7月初」云云（見原審卷192頁），惟於原審辯論時，亦已
    坦白承認其於109年7月25日確有前往按門鈴（見原審卷194
    頁），足以擔保告訴人之指訴屬實。被告提起本件上訴，又
    翻異前詞，改稱其非在109年7月25日去按告訴人住處門鈴，
    乃係在同年6月25日去按門鈴，目的係為將2包日用品放進樓
    梯間云云（見本院卷22、48頁），所辯反覆不一，且與告訴
    人之指訴不符，顯係卸責之詞，不足採信。
　㈢原判決依告訴人之指訴，佐以被告坦承持保溫杯、雨傘毆打
    告訴人，及卷附驗傷診斷書等，認定被告傷害告訴人及違反
    通常保護令之事實，並說明被告主張其遭告訴人攻擊之情形
    ，前後所述不一，且據告訴人否認在卷，復無事證堪認被告
    確有遭受攻擊，況依被告所述其與告訴人之衝突過程，係相
    互毆擊，直至他人上前制止後始停手，亦難認其主觀上係單
    純基於防衛之意思，因認被告所為非屬正當防衛，核與卷證
    相合，亦屬有據。被告仍執陳詞，辯稱其係基於正當防衛予
    以反擊云云，亦無足採。
四、綜上所述，被告徒以前詞，提起本件上訴，為無理由，應予
    駁回。至於告訴人以刑事陳明意見狀所述之科刑意見（見本
    院卷43頁），因本案僅被告上訴，依刑事訴訟法第370條第1
    項前段規定，不得諭知較重於原審判決之刑，附此敘明。
據上論斷，應依刑事訴訟法第368條、第373條，判決如主文。
本案經檢察官陳家美提起公訴，檢察官董怡臻到庭執行職務。
中　　華　　民　　國　　111 　年　　3 　　月　　24　　日
              　　刑事第六庭    審判長法　官  劉方慈
                                      法　官  許曉微
                                      法　官  朱嘉川
以上正本證明與原本無異。
違反保護令罪部分，不得上訴。
其於部分，如不服本判決，應於收受送達後20日內向本院提出上
訴書狀，其未敘述上訴之理由者並得於提起上訴後20日內向本院
補提理由書（均須按他造當事人之人數附繕本）「切勿逕送上級
法院」。
                                      書記官  尤朝松
中　　華　　民　　國　　111 　年　　3 　　月　　25　　日
附錄本案論罪科刑法條全文
家庭暴力防治法第61條
違反法院依第14條第1項、第16條第3項所為之下列裁定者，為本
法所稱違反保護令罪，處3年以下有期徒刑、拘役或科或併科新
臺幣10萬元以下罰金：
一、禁止實施家庭暴力。
二、禁止騷擾、接觸、跟蹤、通話、通信或其他非必要之聯絡行
    為。
三、遷出住居所。
四、遠離住居所、工作場所、學校或其他特定場所。
五、完成加害人處遇計畫。
中華民國刑法第277條
傷害人之身體或健康者，處5年以下有期徒刑、拘役或50萬元以
下罰金。
犯前項之罪，因而致人於死者，處無期徒刑或7年以上有期徒刑
；致重傷者，處3年以上10年以下有期徒刑。　　
附件：
臺灣士林地方法院刑事判決
110年度訴字第318號
公　訴　人　臺灣士林地方檢察署檢察官
被　　　告　甲○○　
上列被告因家庭暴力罪之傷害等案件，經檢察官提起公訴（110
年度偵字第1936號、110年度偵緝字第182號），本院判決如下：
    主  文
甲○○犯違反保護令罪，處拘役參拾日，如易科罰金，以新臺幣壹
仟元折算壹日。又犯傷害罪，處拘役肆拾日，如易科罰金，以新
臺幣壹仟元折算壹日。應執行拘役陸拾日，如易科罰金，以新臺
幣壹仟元折算壹日。
    事  實
一、甲○○與乙○○為夫妻，兩人具有家庭暴力防治法第3條第1款所
    定之配偶關係。甲○○前因對乙○○實施家庭暴力行為，經本院
    於民國109年3月19日核發109年度家護字第157號通常保護令
    ，命甲○○不得對乙○○實施身體上、精神上不法侵害之行為，
    亦不得直接或間接對於乙○○為騷擾、接觸及其他非必要之聯
    絡行為，該保護令有效期間為1年。甲○○明知上開保護令之
    內容，竟分別為下列行為：
㈠、甲○○基於違反保護令之犯意，於109年7月7日至同年7月25日
    間，以其所使用門號0000000000號行動電話接續傳送如附表
    所示簡訊至乙○○所使用門號0000000000號行動電話，並於同
    年7月25日晚上9時許前往臺北市○○區○○街000巷0號0樓乙○○
    住處，長按該住處門鈴達2分鐘，以此對乙○○為騷擾行為，
    違反上開通常保護令。
㈡、甲○○基於傷害及違反保護令之犯意，於109年12月7日中午12
    時30分許，在臺北市○○區○○街000巷口處，持保溫杯及雨傘
    攻擊乙○○，致乙○○受有前額瘀腫4×4公分之傷害，以此對乙○
    ○實施身體上之不法行為，違反上開通常保護令。
二、案經乙○○訴由臺北市政府警察局南港分局報告臺灣士林地方
    檢察署檢察官偵查起訴。
    理  由
一、證據能力之說明
    本院引用被告以外之人於審判外之陳述，業經檢察官及被告
    於準備程序同意其證據能力（見本院110年度訴字第318號卷
    〈下稱本院卷〉第141頁至第143頁），本院審酌該等證據作成
    之情況，核無違法取證或其他瑕疵，且與待證事實具有關聯
    性，認為以之作為證據為適當，依刑事訴訟法第159條之5規
    定，均有證據能力。其餘認定本案犯罪事實之非供述證據，
    查無違反法定程序取得之情，依刑事訴訟法第158條之4規定
    反面解釋，亦具有證據能力。
二、認定事實所憑證據及理由
    訊據被告甲○○固坦承於上開時間、地點傳送附表所示內容簡
    訊予告訴人乙○○、長按告訴人住處電鈴，並持保溫杯、雨傘
    攻擊告訴人，致告訴人受有事實欄所載傷勢之事實，然矢口
    否認有何違反保護令及傷害犯行，辯稱：㈠、我傳送簡訊的
    內容均為夫妻間之單純對話，且我按壓門鈴後告訴人有應門
    ，並非騷擾之行為；㈡、本案是告訴人先持手中長雨傘戳我
    的左手，我才拿手中的保溫杯及雨傘出手反擊，並無傷害故
    意云云，經查：
㈠、事實欄一㈠部分：
　⒈被告知悉本院109年度家護字第157號通常保護令之內容，並
    於109年7月7日至同年7月25日間，以其所使用門號00000000
    00號行動電話接續傳送如附表所示簡訊共16則至告訴人所使
    用門號0000000000號行動電話，並於同年7月25日前往上址
    告訴人住處按門鈴之事實，業據被告所坦認（見本院卷第14
    4頁、第194頁），且經證人即告訴人於警詢、偵訊及本院審
    理時證述明確（見臺灣士林地方檢察署109年度偵字第15148
    號卷〈下稱偵15148卷〉第9頁至第11頁、第63頁至第65頁、本
    院卷第176頁至第180頁、第183頁至第186頁），並有上開通
    常保護令、臺北市政府警察局南港分局保護令執行紀錄表、
    附表所示簡訊、在卷可稽（見偵15148卷第17頁至第18頁、
    第19頁至第21頁、第23頁至第25頁），此部分事實，首堪認
    定。
　⒉被告雖以前詞置辯，然查：
　⑴家庭暴力防治法第2條第4款所謂騷擾，係指任何打擾、警告
    、嘲弄或辱罵他人之言語、動作或製造使人心生畏怖情境之
    行為。申言之，行為人對被害人所為，造成被害人生理或心
    理之不快不安，尚未使被害人達到生理或心理痛苦畏懼之實
    施身體或精神上不法侵害之家庭暴力行為程度，即為騷擾定
    義之範疇。
　⑵觀諸被告與告訴人間簡訊對話紀錄，實係被告單方面傳送附
    表所示簡訊予告訴人，並非雙方溝通聊天之內容，且被告所
    傳送附表所示內容，皆為謾罵、詛咒等惡意言論，客觀上已
    足使閱覽者感到不悅，證人即告訴人於警詢、偵訊及本院審
    理時亦具結證稱：被告無故傳送如附表所示簡訊騷擾我，簡
    訊內容不堪入耳，使我感受到不舒服等語（見偵15148卷第1
    0頁、第65頁、本院卷第179頁至第180頁、第184頁），足徵
    被告傳送附表所示簡訊之行為，已造成告訴人感到不安及不
    適，自屬違反保護令之騷擾行為無訛，被告辯稱：附表所示
    簡訊僅是夫妻間對話，並非騷擾云云，自難採信。
  ⑶另被告辯稱：其於109年7月25日晚上按壓電鈴，告訴人有應
    門，並非騷擾行為云云，然被告於上開時、地無故按壓告訴
    人門鈴長達2分鐘之事實，業經證人即告訴人於警詢、偵訊
    及本院審理時證稱：109年7月25日晚上9時許，有人一直按
    我住處門鈴，我在住處3樓陽臺看發現是被告在按電鈴騷擾
    我，被告大概按了2至3分鐘，我非常害怕不敢應答，最後是
    被告自己離開，我看到被告離開1樓後，就打電話給派出所
    ，警察有到我家處理、詢問狀況，然後我就跟警察一起到派
    出所製作筆錄，被告所為造成我精神上壓迫及恐懼，使我身
    體極度不舒服等語（見偵15148卷第10頁、第65頁、本院卷
    第178頁至第179頁、第184頁），互核告訴人於警詢、偵訊
    及本院審理時證述被告長按其住處門鈴情節一致，並無瑕疵
    ，且告訴人於109年7月25日晚上9時30分許，即向臺北市政
    府警察局南港分局報案，並於同日晚上9時50分許前往該分
    局南港派出所製作警詢筆錄等情，亦有刑案紀錄表、109年7
    月25日調查筆錄在卷可佐（見偵15148卷第35頁、第9頁至第
    11頁），若被告僅係單純按壓電鈴，並由告訴人應門接應，
    告訴人當無立刻報案尋求員警協助之必要，再參以被告與告
    訴人簡訊往來紀錄（見偵15148卷第17頁至第18頁），未見
    告訴人曾與被告相約109年7月25日會面之情事，且被告自始
    均未能合理解釋其當日前往告訴人住處按壓門鈴之原因，益
    徵告訴人指稱被告無故按壓門鈴等情，確屬真實，被告所辯
    前詞，自難採信。
　⒊從而，被告明知本院109年度家護字第157號通常保護令之內
    容，竟於109年7月7日至同年7月25日間接續傳送附表所示簡
    訊謾罵及詛咒告訴人，再於109年7月25日晚上9時許，無故
    前往告訴人住處長按門鈴，造成告訴人心生不安，是其上開
    所為，自屬違反保護令之騷擾行為無訛。
㈡、事實欄一㈡部分：
　⒈被告於109年12月7日中午12時30分許，在臺北市南港區中南
    街101巷口處，持保溫杯及雨傘攻擊告訴人，致告訴人受有
    前額瘀腫4×4公分之傷害之事實，業據被告所坦認（見本院
    卷第140頁），核與證人即告訴人於警詢及本院審理時證述
    情節相符（見臺灣士林地方檢察署110年度偵字第1936號卷〈
    下稱偵1936卷〉第7頁至第9頁、本院卷第180頁至第183頁、
    第185頁），並有臺北市立聯合醫院忠孝院區109年12月7日
    受理家庭暴力事件驗傷診斷書在卷可稽（見偵1936號卷第23
    頁），此部分事實，堪以認定。
　⒉被告雖以前詞置辯，然查：
　⑴按正當防衛必須對於現在不法之侵害始得為之，侵害業已過
    去，或無從分別何方為不法侵害之互毆行為，均不得主張防
    衛權，而衡以一般社會經驗法則，互毆係屬多數動作構成單
    純一罪而互為攻擊之傷害行為，縱令一方先行出手，而還擊
    之一方在客觀上苟非單純對於現在不法侵害為必要排除之反
    擊行為，因其本即有傷害之犯意存在，則對其互為攻擊之還
    手行為，自無主張防衛權之餘地（最高法院92年度台上字第
    3039號判決意旨參照）。
　⑵細譯被告歷次供述內容，其於偵查時先供稱：告訴人先打我
    ，當時我剛好手拿雨傘及保溫杯，我的精神不濟，就自然反
    射打回去等語（見偵1936卷第55頁），復於本院訊問時供稱
    ：我於109年12月7日下午12時30分許在臺北市南港區中南街
    101巷，我在該處與鄰居談話，告訴人先叫我的名字，叫我
    過去，我走過去詢問告訴人目前協調離婚進度為何，告訴人
    先持手中長雨傘攻擊我前胸、手部、用腳踹我的身體，我情
    急之下拿手中的保溫杯及雨傘由上往下攻擊告訴人頭部等語
    （見本院卷第84頁），於本院準備程序再稱：109年12月7日
    下午12時30分許，我在與鄰居聊天，告訴人看到我叫我，我
    問他為何不簽離婚協議書，告訴人就不講話，並拿雨傘一直
    戳我左手，我就用雨傘及保溫杯反擊後，告訴人繼續拿雨傘
    打我，後來是鄰居說不要打才停手等語（見本院卷第133頁
    ），是被告對於其遭告訴人毆打之方式及部位，前後所述略
    有不一，且告訴人自始均否認出手毆打被告之行為（見偵19
    36卷第7頁、本院卷第181頁至第183頁），被告復未能提出
    任何遭告訴人傷害而予防禦之證據以實其說，已難認其為本
    案傷害犯行時，客觀上有何現在不法侵害之存在。再依被告
    所述情節，其係持雨傘、保溫杯等物與告訴人相互毆擊，直
    至他人上前制止後始行停手，顯見其對告訴人為傷害行為時
    ，主觀上非單純基於防衛之意思，亦與正當防衛之成立要件
    有間，被告前揭所辯，自難採信。 
㈢、綜上所述，被告前揭所辯，不足採信。本案事證已臻明確，
    被告前揭犯行，均堪認定，應依法論科。　　　
三、論罪科刑　　　　
㈠、事實欄一㈠部分：
　　核被告所為，係犯家庭暴力防治法第61條第2款違反保護令
    罪。被告陸續傳送如附表所示簡訊及長壓告訴人住處門鈴等
    數舉動，係基於單一違反保護令之故意，且於密切接近時間
    、地點，以相類手法為之，侵害同一法益，應論以接續犯之
    一罪。
㈡、事實欄一㈡部分：
　⒈核被告所為，係犯刑法第277條第1項傷害罪、家庭暴力防治
    法第61條第1款違反保護令罪。又被告於上揭時、地故意毆
    打告訴人成傷之行為，亦屬對家庭成員間實施身體不法侵害
    之行為，自該當家庭暴力防治法之家庭暴力罪，惟因家庭暴
    力防治法對於家庭暴力罪並無科處刑罰之規定，是僅依刑法
    傷害罪予以論罪，併此敘明。
　⒉被告以一傷害行為，同時觸犯數罪名，為想像競合犯，依刑
    法第55條之規定，從一重之傷害罪論處。
㈢、被告所犯事實欄一㈠所示違反保護令罪、事實欄一㈡所示傷害
    罪，犯意各別，行為互殊，應分論併罰。　　
㈣、爰審酌被告前已有多次違反保護令，經法院判處罪刑確定之
    前案紀錄，有臺灣高等法院被告前案紀錄表在卷可稽（見本
    院卷第167頁至第169頁），竟不知警惕，先以寄送簡訊、長
    按門鈴等方式騷擾告訴人，再持雨傘、保溫杯毆擊告訴人，
    致告訴人受有事實欄一㈡所列傷勢，誠質非難，被告犯後否
    認犯罪，尚無悔意，犯後態度不佳，兼衡被告之犯罪動機、
    目的、手段、對告訴人所生危害之程度暨其自述高中畢業之
    智識程度，目前無業，在遊民收容所短期住處，生活費用是
    一些朋友可憐我會給我一點錢，有1名兒子，但兒子不會給
    我生活費之生活狀況（見本院卷第193頁）等一切情狀，分
    別量處如主文所示之刑，並定應執行刑及諭知易科罰金之折
    算標準。
四、沒收部分
　　供犯罪所用之物、犯罪預備之物或犯罪所生之物，屬於犯罪
    行為人者，得沒收之；宣告前二條之沒收或追徵，有過苛之
    虞、欠缺刑法上之重要性、犯罪所得價值低微，或為維持受
    宣告人生活條件之必要者，得不宣告或追減之，刑法第38條
    第2 項前段、第38條之2第2項分別定有明文。查被告傳送附
    表所示簡訊所用行動電話、傷害告訴人所用之保溫杯、雨傘
    等物，固屬供被告犯罪所用之物，但上開物品均非專供犯罪
    所用，且為日常極易取得之物，亦未扣案，縱未宣告沒收，
    不至對社會危害或再供犯罪使用產生實質重大影響，欠缺刑
    法之重要性，兼衡執行所需花費之必要成本，為符合比例原
    則及訴訟經濟，爰依刑法第38條之2第2項之規定不予宣告沒
    收。
據上論斷，應依刑事訴訟法第299條第1項前段，家庭暴力防治法
第61條第1款、第2款，刑法第11條、第277條第1項、第55條、第
41條第1項前段、第51條第6款，刑法施行法第1條之1第1項，判
決如主文。
本案經檢察官陳家美提起公訴，檢察官余秉甄到庭執行職務。
中　　華　　民　　國　　110 　年　　11　　月　　16　　日
            刑事第二庭　審判長法  官  黃于真
　　　　　　　　　　          法  官  張兆光
　　　　　　　　　　          法  官  何松穎
以上正本證明與原本無異。
如不服本判決應於收受送達後20日內向本院提出上訴書狀，並應
敘述具體理由。其未敘述上訴理由者，應於上訴期間屆滿後20日
內向本院補提理由書( 均須按他造當事人之人數附繕本) 「切勿
逕送上級法院」。因疫情而遲誤不變期間，得向法院聲請回復原
狀。
                              書記官  蔡宜君
中　　華　　民　　國　　110 　年　　11　　月　　18　　日
附錄本案論罪科刑法條全文：
家庭暴力防治法第61條
違反法院依第14條第1項、第16條第3項所為之下列裁定者，為本
法所稱違反保護令罪，處3年以下有期徒刑、拘役或科或併科新
臺幣10萬元以下罰金：
一、禁止實施家庭暴力。
二、禁止騷擾、接觸、跟蹤、通話、通信或其他非必要之聯絡行
    為。
三、遷出住居所。
四、遠離住居所、工作場所、學校或其他特定場所。
五、完成加害人處遇計畫。
中華民國刑法第277條
傷害人之身體或健康者，處5年以下有期徒刑、拘役或50萬元以
下罰金。
犯前項之罪，因而致人於死者，處無期徒刑或7年以上有期徒刑
；致重傷者，處3年以上10年以下有期徒刑。
附表：
編號 傳送時間           內容 1 109年7月7日 上午9時13分許 時間很快去年12月2日被妳趕出門到現在8個多月了，我像乞丐到处求人幫助，你該很爽，又告我电話騷擾，过去的就过去吧？你有良知的話，我們是否心平氣和的談談？ 2 109年7月15日 下午7時34分許 可以談了嗎？我撐不了多久，死之前跟你作個斷， 3  了斷後是陌生人不相欠， 4  你不想談也可以，請告之謝謝， 5 109年7月20日 下午9時23分許 一定要你死我活嗎？不能平和收場？ 6 109年7月21日 上午6時04分許 你兒子房間12天來夜夜灯火，你在祭什麼，昨夜剛好70年又49天，你那服毒死的弟弟入夢来說当年你是幫凶，他会去找你， 7 109年7月21日 下午8時28分許 不敢接電話？帶綠帽很久了，快辨離婚， 8 109年7月23日 上午7時51分許 外傳你幫和尚舐屁眼嘴巴才長痔瘡，和尚賜你鬼名鉄塔，捅屁眼痔瘡好個痔瘡王， 9  這一年來，被你害的身心交碎負債連連，該清算了，討客兄的臭婊子你很爽哦！ 10  惡妻逆子古言無法可治，老天有眼你們会有報應的， 11 109年7月23日 下午5時03分許 該和尚在基隆惡名昭彰，你真偉大，對抗全基隆。 12 109年7月23日 下午11時50分許 我在地嶽口等你， 13 109年7月24日 下午7時22分許 該和尚白漂了几個月一身病請老尼姑求我讓你回來，我有碰过你嗎？告我騷擾申請保護令？這世界有公平嗎？70，几歲了，看開了。快離婚，吧！竹南蔡。 14  以上簡訊將成堂供証讓法官檢查官看看蔡家賊仔春親宗的嘴臉 15  我一生毀在這蔡家女人手上作生意趾我後腿，損失慘重，臨老还用這手段想弄死我，我欠你什么？ 16 109年7月25日 上午8時32分許 偷我的身分証護照，你兒子急着辨什么文件需要用我的身分証，明知不說害我区公所跑好几次，才申請到新身分証，你兒子还怪罪到我身上，你什么事做不來？